臺灣嘉義地方法院刑事判決
111年度訴字第459號
公  訴  人  臺灣嘉義地方檢察署檢察官
被      告  林宏彰



上列被告因違反毒品危害防制條例案件，經檢察官提起公訴（11
1年度毒偵字第901號、111年度毒偵字第918號），被告於準備程
序中就被訴事實為有罪之陳述，經告知簡式審判程序之旨，並聽
取當事人之意見後，經本院合議庭裁定由受命法官獨任進行簡式
審判程序，判決如下：
    主    文
林宏彰犯如附表編號一至二「論罪科刑及沒收」欄所示之罪，各
處如附表編號一至二「論罪科刑及沒收」欄所示之刑及沒收。應
執行有期徒刑壹年，沒收部分併執行之。
    犯罪事實
一、林宏彰基於施用第一級毒品海洛因及第二級毒品甲基安非他
    命之犯意，於民國111年3月13日17時30分許，在其位在嘉義
    縣新港鄉之住處內，以將海洛因及甲基安非他命混合施用之
    方式，同時施用海洛因、甲基安非他命1次。嗣因林宏彰為
    定期應受尿液採驗人口，經警於同月14日17時35分許由林宏
    彰同意後採集其尿液送驗，結果呈嗎啡、可待因、安非他命
    、甲基安非他命陽性反應，因而查悉上情。
二、林宏彰復基於施用海洛因及甲基安非他命之犯意，於111年5
    月9日18時許為警採尿回溯96小時內某時許，在其上開住處
    內，以將海洛因及甲基安非他命混合施用之方式，同時施用
    海洛因、甲基安非他命1次。嗣因林宏彰涉犯他案而經警持
    本院搜索票至其住處搜索，扣得玻璃球吸食器2組、斜削吸
    管1支，並經警於111年5月9日18時許由林宏彰同意後採集其
    尿液送驗，結果呈嗎啡、可待因、安非他命、甲基安非他命
    陽性反應，因而查悉上情。　　
三、案經嘉義縣警察局民雄分局報告臺灣嘉義地方檢察署檢察官
    偵查起訴。　　　
　　理    由
一、上揭犯罪事實，業據被告林宏彰在警詢及本院均坦承不諱，
    並有如附表編號一至二「證據名稱及出處」欄所示之證據在
    卷可佐，足認被告坦認2次施用毒品之任意性自白核與事實
    相符，此部分事實均應可認定。從而，本案事證明確，被告
    2次犯行洵堪認定，應依法論科。
二、論罪科刑：
  ㈠按海洛因、甲基安非他命分別列為毒品危害防制條例第2條第
    2項第1款所規定之第一級毒品及同條項第2款所規定之第二
    級毒品，禁止持有及施用。是核被告就犯罪事實一、二所為
    ，均係犯毒品危害防制條例第10條第1項施用第一級毒品罪
    與同條例第10條第2項施用第二級毒品罪。
  ㈡被告就犯罪事實一、二施用前持有海洛因、甲基安非他命之
    低度行為，各為施用之高度行為所吸收，均不另論罪。
  ㈢被告就犯罪事實一、二均係以將海洛因、甲基安非他命一同
    施用之方式同時施用海洛因與甲基安非他命，乃以一行為同
    時觸犯上開2罪名，為想像競合犯，應依刑法第55條前段規
    定，均從一重之施用第一級毒品罪處斷。公訴意旨雖認為被
    告就本案2次犯行均係分別施用海洛因及甲基安非他命，應
    予分別論罪處罰，雖被告曾於警詢曾稱係分開施用，然被告
    於本院自承係同時施用（本院卷第101至102頁），且卷內無
    證據足以證明被告警詢所述為實，故依罪疑唯輕原則，應為
    有利於被告之認定，而認被告本案2次犯行均係同時施用第
    一、二級毒品，併此敘明。
  ㈣另被告前因施用毒品案件，經本院以101年度訴字第768號判
    決處有期徒刑10月確定，又因施用毒品案件，經本院以101
    年度訴字第823號、第883號判決處有期徒刑8月、7月（2罪
    ）、4月（2罪）確定，再因施用毒品案件，經本院以102年
    度訴字第11號判決處有期徒刑8月確定，復因施用毒品案件
    ，經本院以102年度訴字第88號判決處有期徒刑6月、5月確
    定，又因施用毒品案件，經本院以102年度訴字第156號判決
    處有期徒刑7月（2罪）確定，上開罪刑經本院以102年度聲
    字第1061號裁定應執行有期徒刑4年6月確定，被告入監執行
    後，於109年4月29日假釋出監並交付保護管束，而後上開假
    釋經撤銷，並入監執行殘刑有期徒刑4月又7日，於111年1月
    27日執行完畢，有公訴人提出之本院裁定、臺灣嘉義地方檢
    察署執行指揮書電子檔紀錄（本院卷第107至115頁）供本院
    參考，並佐以臺灣高等法院被告前案紀錄表在卷可憑，被告
    確有受徒刑之執行完畢後，5年以內故意再犯本案有期徒刑
    以上2罪，均為累犯。本院審酌公訴人在本院具體表示請考
    量被告受有期徒刑執行完畢，5年內再犯本案，且所犯本案
    與前案罪質相同，足見被告並無悔悟，如依法加重其刑並無
    過苛而請求加重其刑之意見（本院卷第105頁），並考量被
    告於上開案件執行完畢後不到數月即再犯本案2次行為，足
    見被告對刑罰之反應力薄弱，且依法加重其刑對被告之人身
    自由並無因此遭受過苛侵害或超過其所應負擔罪責之情形，
    爰依刑法第47條第1項之規定及參酌司法院釋字第775號解釋
    意旨，均加重其刑（依據最高法院110年度台上字第5660號
    判決意旨，本案主文毋庸再為累犯諭知）。　　
  ㈤爰審酌被告明知施用毒品係違法之行為，且此業經政府多以
    電視、廣告加強宣導，竟未能警惕自己，仍為本案2次施用
    毒品犯行，所為實屬不當；惟考量施用毒品固偶有失序行為
    ，然大多仍屬對其自身健康之戕害行為，尚非直接對社會造
    成損害；暨兼衡被告在本院自陳之智識程度、職業及經濟狀
    況（涉及個人隱私不予敘明）等一切情狀，分別量處如主文
    （附表編號一至二「論罪科刑及沒收」欄）所示之刑。另衡
    以本案2次犯行均為施用毒品之行為，且犯罪時間相差不到2
    月，應係被告已對毒品產生依賴因而再犯之情節等予以綜合
    判斷，定其應執行之刑如主文所示。
三、就犯罪事實二所扣案之玻璃球吸食器2組、斜削吸管1支為被
    告所有並為本案施用所使用一情，經被告自陳在卷（本院卷
    第102頁），自應依刑法第38條第2項前段規定宣告沒收，至
    其餘物品則無證據證明與本案犯行有關，自不予以宣告沒收
    ，併此敘明。
據上論斷，應依刑事訴訟法第273條之1第1項、第299條第1項前
段，毒品危害防制條例第10條第1項、第2項，刑法第11條、第55
條、第47條第1項、第51條第5款、第38條第2項前段，判決如主
文。
本案經檢察官謝雯璣提起公訴，檢察官葉美菁到庭執行職務 
中　　華　　民　　國　　111 　年　　9 　　月　　30　　日
                  刑事第三庭  法  官  方宣恩
以上正本證明與原本無異。
如不服本判決應於收受判決後20日內向本院提出上訴書狀，並應
敘述具體理由；其未敘述上訴理由者，應於上訴期間屆滿後20日
內向本院補提理由書（均須按他造當事人之人數附繕本）「切勿
逕送上級法院」。
中　　華　　民　　國　　111 　年　　9 　　月　　30　　日
                              書記官  廖婉君            
附錄論罪科刑法條：
毒品危害防制條例第10條
施用第一級毒品者，處6月以上5年以下有期徒刑。
施用第二級毒品者，處3年以下有期徒刑。
附表：
編號 犯罪事實 證據名稱及出處 論罪科刑及沒收 一 犯罪事實欄一 1.正修科技大學超微量研究科技中心111年3月28日尿液檢驗報告(警字第923號卷第5頁) 2.勘察採證同意書(警字第923號卷第6頁) 3.應受尿液採驗人尿液檢體採集送驗紀錄影本3張(毒偵字第901號卷第57頁) 林宏彰施用第一級毒品，處有期徒刑捌月。 二 犯罪事實欄二 1.嘉義縣警察局民雄分局搜索扣押筆錄、扣押物品目錄表(警字第345號卷第8至12頁) 2.正修科技大學超微量研究科技中心111年5月23日尿液檢驗報告(警字第345號卷第18頁) 3.勘察採證同意書(警字第345號卷第19頁) 4.代號與真實姓名對照表(警字第345號卷第20頁) 林宏彰施用第一級毒品，處有期徒刑玖月。扣案之玻璃球吸食器貳組及斜削吸管壹支均沒收。